臺灣臺中地方法院刑事裁定
111年度聲字第1182號
聲  請  人  臺灣臺中地方檢察署檢察官
受  刑  人  陳玠竹


上列聲請人因受刑人數罪併罰有二裁判以上，聲請定其應執行之
刑（聲請案號：111年度執聲字第840號），本院裁定如下：
    主  文
陳玠竹所犯如附表所示各罪所處之刑，應執行有期徒刑陸月，併
科罰金新臺幣貳萬元，有期徒刑如易科罰金，罰金如易服勞役，
均以新臺幣壹仟元折算壹日。
    理  由
一、聲請意旨略以：受刑人陳玠竹犯數罪，先後經判決確定如附
    表，應依刑法第53條、第51條第5款、第7款規定，定其應執
    行刑，爰依刑事訴訟法第477條第1項之規定聲請裁定，有期
    徒刑部分併請依刑法第41條第1項、第8項，諭知易科罰金之
    折算標準；罰金部分則依刑法第42條第3項，諭知易服勞役
    之折算標準等語。
二、按裁判確定前犯數罪者，併合處罰之；數罪併罰，有二裁判
    以上者，依刑法第51條之規定，定其應執行之刑；數罪併罰
    ，宣告多數有期徒刑者，於各刑中之最長期以上，各刑合併
    之刑期以下，定其刑期。但不得逾30年。宣告多數罰金者，
    於各刑中之最多額以上，各刑合併之金額以下，定其金額，
    刑法第53條、第51條第5款及第7款分別定有明文。次按犯最
    重本刑為5年以下有期徒刑以下之刑之罪，而受6月以下有期
    徒刑或拘役之宣告者，得以新臺幣（下同）1千元、2千元或
    3千元折算1日，易科罰金，同法第41條第1項前段亦有明定
    。
三、查受刑人陳玠竹前於民國（下同）110年10月11日因犯不能
    安全駕駛致交通危險罪，經本院以110年度中交簡字第2010
    號判決判處有期徒刑4月，併科罰金2萬元，有期徒刑如易科
    罰金，罰金如易服勞役，均以1仟元折算1日確定（如附表編
    號1）；復於109年10月8日因犯不能安全駕駛致交通危險罪
    ，經本院以111年度中交簡字第9號判決判處有期徒刑3月，
    併科罰金1萬元，有期徒刑如易科罰金，罰金如易服勞役，
    均以1仟元折算1日確定（如附表編號2）等情，有上開判決
    書、臺灣高等法院被告前案紀錄表各1份在卷可稽。本件檢
    察官聲請定其應執行之刑，經核與法律規定相符，應予准許
    。　
四、次按數罪併罰之定應執行之刑，係出於刑罰經濟與責罰相當
    之考量，並非予以犯罪行為人或受刑人不當之利益，為一種
    特別的量刑過程，相較於刑法第57條所定科刑時應審酌之事
    項係對一般犯罪行為之裁量，定應執行刑之宣告，乃對犯罪
    行為人本身及所犯各罪之總檢視，除應考量行為人所犯數罪
    反應出之人格特性，並應權衡審酌行為人之責任與整體刑法
    目的，包含各別刑罰規範之目的、輕重罪間體系之平衡、整
    體犯罪非難評價、各行為彼此間之偶發性、與被告前科之關
    聯性、各行為所侵害法益之專屬性或同一性、數罪對法益侵
    害之加重效應、罪數所反映之被告人格特性與犯罪傾向、社
    會對特定犯罪例如一再殺人或販毒行為處罰之期待等因素，
    在量刑權之法律拘束性原則下，依刑法第51條第5款之規定
    ，採限制加重原則，以宣告各刑中之最長期為下限，各刑合
    併之刑期為上限，但最長不得逾30年，資為量刑自由裁量權
    之外部界限，並應受法秩序理念規範之比例原則、平等原則
    、責罰相當原則、重複評價禁止原則等自由裁量權之內部抽
    象價值要求界限之支配，使以輕重得宜，罰當其責，俾符合
    法律授與裁量權之目的，以區別數罪併罰與單純數罪之不同
    ，兼顧刑罰衡平原則（最高法院96年度台上字第7583號、10
    0年度台上字第21號判決意旨參照）。再者，法院於酌定執
    行刑時，不得違反刑法第51條之規定，並應體察法律規範之
    目的，謹守法律內部性界限，以達刑罰經濟及恤刑之目的。
    法院依刑法第51條第5款定執行刑者，宜注意刑罰邊際效應
    隨刑期而遞減及行為人所生痛苦程度隨刑期而遞增之情形，
    並考量行為人復歸社會之可能性，妥適定執行刑。執行刑之
    酌定，並宜綜合考量行為人之人格及各罪間之關係；審酌各
    罪間之關係時，宜綜合考量數罪侵害法益之異同、對侵害法
    益之加重效應及時間、空間之密接程度，各罪間之獨立程度
    較高者，法院宜酌定較高之執行刑，但仍宜注意維持輕重罪
    間刑罰體系之平衡（107年8月7日司法院院台廳刑一字第107
    0021860號函訂定並自即日生效之「刑事案件量刑及定執行
    刑參考要點」第22、23、24點規定可供參考）。
五、本院審酌受刑人陳玠竹所犯如附表編號1、2所示之罪，均為
    酒後駕駛之公共危險罪，然各該犯罪之犯意各別，犯罪之時
    、地皆相異，係前後各自獨立之犯罪，而其於前案（附表編
    號2）受緩起訴處分確定後，猶不知警惕，於緩起訴期間再
    為附表編號1所示之酒駕犯行，致附表編號2犯行之緩起訴處
    分遭撤銷並予起訴且判處罪刑外，附表編號1之犯行亦經起
    訴並判處罪刑確定，顯見被告無視於酒後駕駛犯行之違法，
    非但違法意識甚為薄弱，甚且對其他用路人之生命、身體安
    全造成潛在之危險，是以斟酌本件對全體犯罪之整體非難評
    價之程度，惡性較一般嚴重，是以本件所定之執行刑當不宜
    從輕，暨前述各罪定應執行刑之外部界限（各宣告刑中最高
    刑期之有期徒刑4月以上，各刑合併之刑期即有期徒刑7月以
    下；各宣告刑中金額最多之罰金2萬元以上，各刑合併之金
    額即罰金3萬元以下）等一切情狀為整體評價，暨審酌本院
    前已寄送定應執行刑陳述意見表予受刑人，然受刑人迄今尚
    未回覆其對應執行刑之意見，有本院送達證書、本案收狀資
    料查詢清單、收文資料查詢清單在卷可查（見本院卷第19～2
    3頁），爰依法定其應執行之刑，並諭知易科罰金及易服勞
    役之折算標準如主文所示。至受刑人所犯如附表編號1所示
    之罪，固已於111年1月10日易科罰金執行完畢，惟數罪併罰
    之案件，其各罪判決均係宣告刑，縱令其中一罪之宣告刑在
    形式上已經執行，仍應由法院定其應執行刑，俟檢察官指揮
    執行「應執行刑」時，再就形式上已執行部分予以折抵（最
    高法院87年度台上字第4099號判決意旨可資參照），附此敘
    明。
六、依刑事訴訟法第477條第1項，刑法第53條、第51條第5款、
    第7款、第41條第1項前段、第8項、第42條第3項，裁定如主
    文。
中　　華　　民　　國　　111 　年　　4 　　月　　29　　日
                    刑事第八庭    法  官  高思大
以上正本證明與原本無異。
如不服本裁定，應於收受送達後5日內向本院提出抗告狀。（應
附繕本）
                                 書記官  黃聖心
中　　華　　民　　國　　111 　年　　4 　　月　　29　　日
附表：
編           號         1        2 罪           名  不能安全駕駛致交通危險罪 不能安全駕駛致交通危險罪 宣    告     刑  有期徒刑4月，併科罰金2萬元，徒刑如易科罰金，罰金如易服勞役，均以1仟元折算1日 有期徒刑3月，併科罰金1萬元，徒刑如易科罰金，罰金如易服勞役，均以1仟元折算1日 犯   罪  日  期  110年10月11日 109年10月8日 偵查（自訴）機關 年  度    案  號  臺灣臺中地方檢察署110年度速偵字第3966號 臺灣臺中地方檢察署110年度撤緩偵字第365號 最  後事實審 法  院 臺灣臺中地方法院 臺灣臺中地方法院  案  號 110年度中交簡字第2010號 111年度中交簡字第9號  判  決 日     期 110年11月3日 111年1月26日 確  定判  決 法  院 臺灣臺中地方法院 臺灣臺中地方法院  案  號 110年度中交簡字 第2010號 111年度中交簡字 第9號  判    決確定日期 110年11月30日 111年3月8日 是否為得易科罰金 、易服社會勞動之案件  得易科罰金、易服社會勞動 得易科罰金、易服社會勞動   備         註  臺灣臺中地方檢察署111年度執字第 72號（已執畢） 臺灣臺中地方檢察署111年度執字第 3907號